【裁判字號】    90,上易,155
【裁判日期】    891128
【裁判案由】    竊盜
【裁判全文】
臺灣高等法院臺中分院刑事判決              民國九十年度上易字第一五五號
    上  訴  人  臺灣苗栗地方法院檢察署檢察官
    被      告  甲○○
右上訴人因被告竊盜案件，不服臺灣苗栗地方法院中華民國八十九年十一月廿八日第
一審判決（民國八十九年度易字第八一九號，起訴案號：臺灣苗栗地方法院檢察署民
國八十九年度偵字第三三三七號），提起上訴，本院判決如左：
    主  文
原判決撤銷。
甲○○竊盜，累犯，處有期徒刑肆月，如易科罰金，以佰元折算壹日。
扣案之手電筒壹支，沒收。
    事  實
一、甲○○前因犯竊盜罪，經臺灣板橋地方法院判處有期徒刑十月確定，於民國（下
    同）八十五年七月四日執行完畢。詎仍不知悔改，於八十九年八月十五日凌晨三
    時四十五分許，在苗栗縣西湖鄉湖東村九之十號前，見乙○○所有車號ＭＪ－七
    六五六號自用小貨車停放於路旁，且該車之帆布斗蓬並未上鎖，竟意圖為自己不
    法之所有，以其所有之手電筒乙支協助照明，掀開上述帆布斗蓬後，徒手竊取該
    車車上之貨物一箱（內含髮夾、髮飾、戒指等物五小盒，市價約新臺幣二萬元）
    ，得手後，復將該箱貨物搬到隔壁空屋藏放，嗣經附近鄰居發覺，打電話告知乙
    ○○，當場合力抓住正從空屋跑出之甲○○，並報警處理，扣得前開作案用之手
    電筒乙支。
二、案經苗栗縣警察局通霄分局移送臺灣苗栗地方法院檢察署檢察官偵查起訴。
    理  由
一、訊據被告矢口否認有竊盜之犯行，辯稱其係欲看貨物箱內有何東西，並無竊盜之
    意思云云。惟查右開事實業據被告在警訊、原偵審中供認不諱，核與被害人乙○
    ○在警訊中供述之情節相符，並有贓證物認領保管收據一紙及扣案之手電筒一支
    附卷可證，足證被告之辯解，係卸責之詞，不足採信，其犯行應可認定。
二、核被告所為，係犯刑法第三百二十條第一項之竊盜罪，被告曾犯竊盜罪，經判處
    有期徒刑十月，於八十五年七月四日執行完畢，有臺灣高等法院檢察署刑案紀錄
    表附卷可證，其於五年以內再犯本罪，為累犯，應依法加重其刑。原審以被告罪
    證明確，予以論罪科刑，原無不合，惟查中華民國九十年一月四日修正，同年月
    十日經總統公布施行之刑法第四十一條規定：「犯最重本刑為五年以下有期徒刑
    以下之刑之罪，而受六個月以下有期徒刑或拘役之宣告，因身體、教育、職業、
    家庭之關係或其他正當事由，執行顯有困難者，得以一元以上，三元以下折算一
    日，易科罰金。但確因不執行所宣告之刑，難收矯正之效，或難以維持法秩序者
    ，不在此限」。又前述易科罰金之折算標準，業據罰金罰鍰提高標準條例第二條
    前段規定，就其原定數額提高為一百倍折算一日。原審未及依刑法第二條第一項
    前段規定，適用此法，尚有未洽。公訴人上訴意旨指原判決量刑太輕，惟查被告
    竊取之物品僅值新臺幣約二萬元，情節尚非重大，公訴人之上訴雖無理由，惟原
    判決既有可議，自屬不能維持，應由本院將原判決撤銷改判，爰審酌被告之品行
    、犯罪之動機、目的、犯罪所得金額等一切情狀，仍依原審量處以有期徒刑四月
    ，並諭知易科罰金之折算標準。扣案之手電筒一支，係被告所有，供犯罪所用之
    物，併予依法宣告沒收。
據上論斷，應依刑事訴訟法第三百六十九條第一項前段、第三百六十四條、第二百九
十九條第一項前段，刑法第三百二十條第一項、第四十七條、第二條第一項、第三十
八條第一項第二款、修正後刑法第四十一條前段罰金罰鍰提高標準條例第一條前段、
第二條判決如主文。
本案經檢察官丙○○到庭執行職務。
中      華      民      國    九  十      年     二       月    十三    日
                              臺灣高等法院臺中分院刑事第五庭
                                    審判長法  官  袁  從  楨
                                          法  官  郭  同  奇
                                          法  官  胡  森  田
右正本證明與原本無異。
不得上訴。
                                          書記官  王  瑩  澤
中      華      民      國    九  十      年     二       月    十四    日
                                                                        Ｋ


司法院資訊處製作；財團法人民間司法改革基金會備份。
